---
title: "Marathon"
author: "Svetlana Yakub"
rutime: shiny
output: html_document
---

```{r setup, include=FALSE}
knitr::opts_chunk$set(message=FALSE, warning = FALSE, echo=TRUE)
```

<h1>**Анализ данных с помощью программы R**<h1>

<h2>Связь между демографическими параметрами и успехом в забеге марафона<h2>

<h3>1.Анализ датасета Dataset-Boston-2019.csv, скаченного со страницы www.kaggle.com/<h3>

>Чтобы иметь возможность проводить анализ данных и получать графические изображения загружаем и устанавливаем следующие пакеты и библиотеки:

```{r}
#install.packages("ggplot2")
library(ggplot2)
#install.packages("DT")
library(DT)
#install.packages("GGally")
library(GGally)
#install.packages("mosaic")
library(mosaic)
#install.packages("doBy")
library(doBy)
#install.packages("RcmdrMisc")
#install.packages("rcmdr")
library(RcmdrMisc) 
library(car)
#install.packages("plotrix")
library(plotrix)
```


>Для анализа csv-файл был загружен с помощью следующей команды:


```{r}
library(tidyverse)
Marathon <- read.csv("C:/Users/CC-Student.MININT-BQ5DQM7/Desktop/Dataset-Boston-2019.csv")
DT::datatable(Marathon)
```


>1.1 Описание переменных

>Следующая команда дает обзор переменных и их характеристик. Можно увидеть, например, что у нас данные по 26651 участнику забега, распределенные по 8 переменным с типом данных «int» для числовой и «chr» для номинальной информации.

```{r}
str(Marathon)
```

>Чтобы проводить дальнейшие исследования необходимо было сгенерировать еще две переменные:

```{r}
net_hr <- Marathon$Result_sec/3600
Marathon <- cbind (Marathon,net_hr) 
```

```{r}
km_per_hour <- 42/net_hr
Marathon <- cbind (Marathon,km_per_hour)
```

```{r}
summary(Marathon)
```

> 1.2 Построим различные диаграммы и вытащим различную информацию: 

```{r}
q <- qplot(Marathon$Country, xlab="Country", ylab = "Number of Participants", main="Histogram Country of Origin")
q + theme(axis.text.x = element_text(angle = 90, hjust = 1, size = 5))
```

```{r}
count(Marathon, Country)
```


```{r}
mean(Marathon$net_hr)
```

```{r}
 qplot(Marathon$Age, geom = "histogram", bindwidth = 5, main = "Histogram Age", ylab = "Number of Participants", xlab = "Age")
```


```{r}
barplot(table(Marathon$Gender), col=c("pink","lightblue"), main = "Bar graph male to female ratio", ylab = "Number of participants", xlab = "Gender", ylim = c(0,15500))
```

```{r}
options(repr.plot.width=12, repr.plot.height=7)
Marathon_gen = table(Marathon$Gender)

gen <- pie3D(Marathon_gen, labels=c(paste('Female'), paste('Male')), 
main='Gender distribution', explode = 0.12, start=2, theta=0.9, labelcex=2.0, cex.main=2, radius=0.9 )
```

```{r}
boxplot(Age ~ Gender, Marathon)
```

```{r}
qplot(Marathon$km_per_hour, geom = "histogram", bindwidth = 5, main = "Speed destribution histogram ", ylab = "Number of participants", xlab = "km/h")
```

```{r}
mean(Marathon$km_per_hour )
```

```{r}
dotPlot(~net_hr, nint=50, data=Marathon, main = "Run time distribution diagram", ylab = "Number of participants", xlab = "Run time in h")
```


<h2>**2. Дедуктивный анализ гипотез**<h2>

<h3>2.1 Успех зависит от возраста<h3>

- H1: Чем старше бегун, тем больше времени ему требуется
- H0: Более страший возраст не имеет никакого влияния на время пробега


>Чтобы проверить эту гипотезу, переменная Age необходима как независимая переменная и net_hours как зависимая. Гипотеза утверждает, что эти переменные имеют положительную корреляцию, то есть бегунам старшего возраста нужно больше времени для бега на данную дистанцию, чем бегунам младшего возраста.
Строим диаграмму разброса по возрасту и продолжительности забега:

```{r}
xyplot(net_hr~Age, data = Marathon, main="Scatter Plot Age and run duration in hours", xlab = "Age", ylab = "Run duration in h", col = "tan2")
```

и высчитываем коэффициент корреляции:

```{r}
rcorr.adjust(Marathon[,c("net_hr", "Age")], type="pearson", use = "complete")
```

>Он составляет 0,261 и показывает низкую положительную корреляцию, таким образом, усиливает интерпретацию диаграммы разброса, поскольку облако точек имеет более горизонтальную форму, чем вертикальную.


```{r}
regression_age<-lm(net_hr~Age, data = Marathon)
summary(regression_age) 
```
>Здесь видно, что наклон линии регрессии очень небольшой, но все же положительный(0,0169542). 

>Качество прогноза можно определить по multiple R-squared, которое здесь достаточно низкое - 0.06813.
Таким образом прогноз регрессионной модели только приблизительно хорош, как если бы для прогноза использовалось среднее значение времени пробега.

>Теперь строим график линии регрессии зависимости возраста и времени пробега:

```{r}
library(car)
scatterplot(net_hr~Age, boxplots=FALSE, xlab="Age", ylab="Duration", main="Regression line of Age and time", smooth=FALSE, data=Marathon)
```

>Таким образом можно сделать вывод, что H1 подтверждается на основе положительного наклона линии регрессии и низкого p-значения, а H0 отбрасывается. Возраст влияет на успех бегунов.


<h3>2.2 Успех зависит от пола<h3>

- H1: Женщины и мужчины бегают с разной скоростью
- H0: Нет никакой разницы между скоростью и полом спортсмена


>Эта гипотеза проверяется с использованием переменных Gender, как независимой переменной и net_hr и km_per_hour как зависимых переменных. Гипотеза гласит, что мужчины и женщины достигают разных средних скоростей. 
>Для этого создается набор данных и матрица диаграммы с соответствующими переменными. Видно, что среднее значение скорости для мужчин выше, чем для женщин, и, наоборот, среднее время пробега ниже для мужчин, чем для женщин. Оба предполагают, что мужчины быстрее женщин.

```{r}
Marathon_G_and_G <- Marathon 
Marathon_G_and_G$"Rank_Tot" <- NULL 
Marathon_G_and_G$"Age" <- NULL
Marathon_G_and_G$"Country" <- NULL
Marathon_G_and_G$"Result_hr" <- NULL
Marathon_G_and_G$"Result_sec" <- NULL
Marathon_G_and_G$"Country_code" <- NULL
Marathon_G_and_G$"Rank_Gender" <- NULL
ggpairs(Marathon_G_and_G, columns = 1:3, title="Diagram Matrix Speeed and Gender", aes(color=Gender)) 
```


>Интерпретация диаграммы для медианы подтверждается квантилем в 50%.
>Также подтверждается ожидание, основанное на видимом нормальном распределении, что средние значения обеих зависимых переменных, а также медианы соответственно ниже или выше для мужчин и женщин:

```{r}
numSummary(Marathon_G_and_G[,"km_per_hour"], groups=Marathon_G_and_G$Gender,statistics=c("mean", "sd", "IQR", "quantiles"))
```


```{r}
numSummary(Marathon_G_and_G[,"net_hr"], groups=Marathon_G_and_G$Gender,statistics=c("mean", "sd", "IQR", "quantiles")) 
```
>Здесь высчитываем разницу в средней скорости мужчин и женщин.

```{r}
km_per_hour_men <- Marathon_G_and_G[Marathon_G_and_G$Gender == "M",]
View(km_per_hour_men)
km_per_hour_female <- Marathon_G_and_G[Marathon_G_and_G$Gender == "F",]
km_per_hour_MEN <- mean(km_per_hour_men$km_per_hour, na.rm = TRUE)
km_per_hour_FEMALE <- mean(km_per_hour_female$km_per_hour, na.rm =TRUE)
km_per_hour_difference <- km_per_hour_MEN - km_per_hour_FEMALE
km_per_hour_difference
```
>Таким образом мужчины на 1.2 км/ч быстрее, чем женщины

```{r}
t.test(km_per_hour ~ Gender, data = Marathon)
```
>Значение p, равное 0,00000000000000022, говорит о том, что при допущении = 5% этот результат выборки вероятен, если предположить,что Н0 верна. Из этого делаем вывод, что H1 сохраняется, а H0 отбрасывается.

<h3>**Спасибо за внимание!**<h3>
